臺灣高等法院高雄分院刑事裁定　　　　　　　　　　　九十一年度抗字第二二四號
　　抗　告　人
　　即　自訴人　丙○○
　　被　　　告　乙○○
　　被　　　告　甲○○
右列抗告人因自訴被告等偽造文書案件，不服臺灣高雄地方法院中華民國九十一年九
月三十日裁定（九十一年度自字第三九四號），提起抗告，本院裁定如左：
    主  文
抗告駁回。
    理  由
一、本件抗告意旨略以：被告即高雄市政府警察局局長乙○○、臺灣高雄地方法院法
    官甲○○雖均有制作公文書之權，惟其為職務上之方便行事，引錄不正確之條文
    ，為何不構成偽造文書罪？難道只有沒有制作權的人民制作文書才算犯罪？被告
    等既有制作公文書之權力，自應負責任，其明知違反道路交通管理事件統一裁罰
    標準表沒有規定騎樓停車是違規，卻蓄意變造法律條文，自應以偽造文書罪加倍
    懲處云云。
二、按刑法第二百十一條之偽造公文書罪，係指無制作公文書之權者，冒充或捏造公
    務機關或公務員之名義，制作虛偽之公文書，方屬本罪之偽造行為。故行為人若
    係有制作權而以自己名義制作，自不成立偽造公文書罪。被告乙○○以高雄市政
    府警察局局長之身分制作高雄市政府警察局之行政答辯狀，及被告甲○○以臺灣
    高雄地方法院法官之身分制作其承辦該院九十一年度交聲更字第二號案件之裁定
    書，均屬有制作權之公務員於職務上之權限內制作公文書，自與刑法偽造公文書
    罪之構成要件有間。抗告人若認高雄市政府警察局行政答辯狀所陳述之法律依據
    不當，及法院所為之裁定適用法律有違誤，自得依刑事訴訟法之相關規定，向上
    級法院提起抗告，不得因其不服法院之法律見解或認其援引法條有錯誤，即認承
    辦之法官及高雄市政府警察局局長變造法律條文，涉犯偽造公文書罪嫌。又專供
    行人通行之騎樓為人行道之一種，道路交通管理處罰條例第三條第三款定有明文
    ；人行道不得臨時停車，道路交通安全規則第一百十一條第一款亦有規定；汽車
    駕駛人在禁止臨時停車處所停車者，處新臺幣六百元以上一千二百元以下罰鍰，
    道路交通管理處罰條例第五十六條第一項第一款規定明確，系爭高雄市政府警察
    局行政答辯狀及臺灣高雄地方法院九十一年度交聲更字第二號裁定業已論述綦詳
    ，另道路交通安全規則第一百十二條第一項第一款亦有「禁止臨時停車處所不得
    停車」之規定。是騎樓為人行道，禁止臨時停車，亦不得停車，違者處以新臺幣
    六百元以上一千二百元以下罰鍰，既有明文規定，則抗告人所述被告等為其職務
    上之方便，引錄不正確條文之說，自非有據。雖系爭臺灣高雄地方法院九十一年
    度交聲更字第二號裁定將上開道路交通安全規則第一百十一條第一款誤載為第一
    百十條第一項第一款，惟此係筆誤，亦不得因此即謂被告甲○○法官引錄不正確
    之條文。另違反道路交通管理事件統一裁罰標準表（該標準表已於民國九十一年
    八月三十日修正並更改名稱為違反道路交通管理事件統一裁罰基準表，於同年九
    月一日生效，惟就本件於禁止停車處所停車之相關規定並無修正）係依據道路交
    通管理處罰條例所授權訂定，該標準表雖未就騎樓停車係違規加以詳細說明，惟
    此係因授權母法即道路交通管理處罰條例及另依該條例授權訂定之子法道路交通
    安全規則業已規定甚詳，該標準表自無贅述之必要，抗告意旨所指被告等明知該
    標準表沒有規定騎樓停車是違規，卻蓄意變造法律條文之說，容有誤會。是原裁
    定依刑事訴訟法第三百二十六條第三項、第二百五十二條第十款規定，以被告等
    犯罪嫌疑不足駁回抗告人於原審之自訴，核無不合。抗告意旨並無理由，應予以
    駁回。
三、據上論結，應依刑事訴訟法第四百十二條，裁定如主文。
中    華    民    國     九十一     年      十一      月      十九      日
                              臺灣高等法院高雄分院刑事第五庭
                                  審判長法官  吳水木
                                        法官  趙文淵
                                        法官  洪慶鐘
右正本證明與原本無異。
不得再抗告。
                                      書記官  彭筱瑗
中    華    民    國     九十一     年      十一      月      二十      日
                                                                        Ｑ
